【裁判字號】    97,易,3365
【裁判日期】    980323
【裁判案由】    傷害
【裁判全文】
臺灣臺北地方法院刑事判決              97年度易字第3365號
公  訴  人  臺灣臺北地方法院檢察署檢察官
被      告  甲○○
上列被告因傷害案件，經檢察官聲請簡易判決處刑（97年度偵字
第20654號），本院認不宜以簡易判決處刑，改依通常程序審理
，判決如下：
    主  文
甲○○共同傷害人之身體，處有期徒刑參月，如易科罰金，以新
台幣壹仟元折算壹日。
    事  實
一、甲○○於民國97年7月27日上午5時50分許，在臺北市○○區
    ○○街209號地下停車場管理室內，因酒店消費簽單金額問
    題與乙○○發生爭執，竟基於傷害之犯意聯絡，夥同綽號犀
    牛及不詳姓名之成年男子共5名，甲○○徒手、其他人持石
    頭、雨傘、鐵棒及機車大鎖等物品，共同毆打乙○○，致使
    乙○○受有頭皮撕裂傷、左手第四指指骨骨折等傷害。
二、案經乙○○告訴，由臺北市政府警察局中山分局報請臺灣臺
    北地方法院檢察署檢察官偵查起訴。
    理  由
一、本院認定事實所引用之下列卷內卷證資料（包含人證與文書
    證據、物證等證據），並無證據證明係公務員違背法定程序
    所取得，且公訴人、被告甲○○於審判期日對本院提示之該
    卷證，就證據能力均未表示爭執，又卷內之文書證據，亦無
    刑事訴訟法第159條之4之顯有不可信之情況與不得作為證據
    之情形。是依刑事訴訟法第159條至159條之5之規定，所引
    用之卷證所有證據（包含人證與文書證據、物證等證據），
    均有證據能力，合先敘明。
二、前揭事實，業據被告甲○○於警詢、偵查及本院審理時均自
    白不諱，核與證人即告訴人乙○○於警詢、偵查中所指訴之
    情節大致相符。此外，並有診斷證明書、國立臺灣大學醫學
    院附設醫院病歷影本等附卷可稽。綜上，本件事證明確，被
    告犯行足以認定。
三、核被告甲○○所為係犯刑法第277條第1項之傷害罪，被告與
    綽號犀牛等不詳姓名之成年人，就本件傷害犯行有犯意聯絡
    及行為分擔，為共同正犯。爰審酌被告之前並無犯罪前科，
    有臺灣高等法院被告前案紀錄表在卷可參（本院卷第3頁）
    ，與告訴人之關係，僅因細故口角竟夥同多人毆打告訴人，
    被告事發前，亦因告訴人之毆打而受傷，有被告所提之診斷
    證明書可參（本院卷第13頁），告訴人所受傷勢之輕重，被
    告犯罪之動機、目的、犯後坦承犯行之態度、與告訴人曾於
    本院調解成立後，但告訴人事後表示不願意撤回本件告訴等
    一切情狀，量處如主文所示之刑，並諭知易科罰金之折算標
    準。另本件告訴人係於97年7月27日9時7分許，至國立臺灣
    大學醫學院附設醫院急診，告訴人自行步入，呼吸、脈搏、
    活動力均正常，意識清楚，接受第4指掌骨骨折復位固定，
    隔日即28日離院，而所受傷害係頭皮撕裂傷、手指骨折之傷
    害，有前揭醫院之病歷資料在卷可參（詳本院卷第26頁至53
    頁）。故依被告與告訴人本為認識朋友之關係，僅因細故發
    生爭執之情形，所用之工具，參以告訴人前述所受傷勢，被
    告等人毆打告訴人後離去，由告訴人自行就醫，受傷後之生
    理狀況等客觀情況判斷，應認尚無證據足以證明被告及其他
    共犯有重傷害告訴人之故意。告訴人認被告之行為係構成重
    傷害犯罪云云，尚無依據，附此敘明。
四、被告與其他共犯持以傷害告訴人之石頭、雨傘、鐵棒及機車
    大鎖等物品，既無證據足以證明係被告等人所有，又未扣案
    ，為免將來執行困難，爰不為沒收之宣告，附此敘明。
據上論斷，應依刑事訴訟法第299條第1項前段，刑法第277條第1
項、第28條、第41條第1項前段、刑法施行法第1條之1，判決如
主文。
本案經檢察官羅月君到庭執行職務
中    華    民    國    98    年    3    月    23    日
                  刑事第十四庭  法  官  蔡坤湖
上正本證明與原本無異。
如不服本判決應於收受送達後10日內向本院提出上訴書狀，並應
敘述具體理由；其未敘述上訴理由者，應於上訴期間屆滿後20日
內向本院補提理由書（均須按他造當事人之人數附繕本）「切勿
逕送上級法院」。告訴人或被害人如對於本判決不服者，應具備
理由請求檢察官上訴，其上訴期間之計算係以檢察官收受判決正
本之日期為準。
                                書記官  周小玲
中    華    民    國    98    年    3     月    24    日
論罪科刑法條
中華民國刑法第277條
（普通傷害罪）
傷害人之身體或健康者，處 3 年以下有期徒刑、拘役或 1 千元
以下罰金。
犯前項之罪因而致人於死者，處無期徒刑或 7 年以上有期徒刑；
致重傷者，處3年以上10年以下有期徒刑。


司法院資訊處製作；財團法人民間司法改革基金會備份。
